臺灣臺北地方法院民事簡易判決
109年度北簡字第21139號
原      告  聯邦商業銀行股份有限公司

法定代理人  李憲章  
訴訟代理人  劉立崴  
            鐘麗雅  
被      告  張哲誠  
上列當事人間請求清償借款事件，本院於民國110年1月6日言詞
辯論終結，判決如下︰
    主  文
被告應給付原告新臺幣肆拾萬伍仟捌佰玖拾元，及自民國一百零
九年九月四日起至清償日止，按週年利率百分之十點六八計算之
利息，暨自民國一百零九年十月五日起至清償日止，其逾期在六
個月以內者，按上開利率百分之十，逾期超過六個月者，按上開
利率百分之二十計算之違約金，每次違約狀態最高連續計付期數
為九期。
訴訟費用新臺幣肆仟肆佰壹拾元由被告負擔。
本判決得假執行；但被告如以新臺幣肆拾萬伍仟捌佰玖拾元為原
告預供擔保，得免為假執行。
    事實及理由
一、本件兩造合意以本院為管轄法院，有借款契約書第24條附卷
    可證，依民事訴訟法第24條規定，本院自有管轄權，合先敘
    明。
二、原告聯邦商業銀行股份有限公司主張：被告張哲誠於民國10
    8年7月3日向原告申請借款，額度新臺幣（下同）50萬元，
    約定利息按週年利率10.68％計算，按月平均攤還本息，如未
    按期攤還本息時，除仍按上開利率計息外。逾期在6個月以
    內償還者，按照上開利率10％加付違約金，逾期在6個月以上
    者，其超過6個月以上部份，加倍計付。詎被告自109年9月4
    日起即未依約還款，依約全部債務視為到期，尚欠本金405,
    890元及利息、違約金未給付，依約定書之約定，被告應就
    全部本息為清償，被告屢經催討，均置之不理，爰依契約之
    法律關係，起訴請求，並聲明如主文第1項所示。
三、被告則以：對原告主張及請求金額均無意見，但目前伊無法
    一次清償等語，資為抗辯。
四、經查，本件原告主張被告向其借款，詎被告未依約清償，尚
    有405,890之欠款及利息、違約金未清償之事實，業據其提
    出借款契約書、身分證、單筆授信攤還及收息記錄查詢單等
    件為證，且為被告所不爭執，自堪信為真實。按消費借貸之
    借用人應於約定期限內，返還與借用物種類品質、數量相同
    之物；遲延之債務，以支付金錢為標的者，債權人得請求依
    法定利率計算之遲延利息。但約定利率較高者，仍從其約定
    利率，民法第478條前段、第233條第1項分別定有明文。本
    件被告尚積欠原告405,890元及利息、違約金未依約清償等
    節，已如前述，揆諸上揭規定，被告自應負清償責任。至被
    告抗辯其現無力一次清償云云，惟被告上開陳述縱令屬實，
    亦僅係履行及清償能力之問題，並非其得分期或緩期清償之
    法定原因，不影響其依約應負之清償責任，故被告前揭抗辯
    ，尚無足採。因此，原告依消費借貸之法律關係，請求被告
    給付如主文第1項所示，為有理由，應予准許。
五、本件係就民事訴訟法第427條第1項訴訟適用簡易程序所為被
    告敗訴之判決，依同法第389條第1項第3款規定，應依職權
    宣告假執行。並依同法第392條第2項、第3項規定，依職權
    宣告被告於執行標的物拍定、變賣前預供擔保，得免為假執
    行。
六、訴訟費用負擔之依據：民事訴訟法第78條，本件訴訟費用額
    ，依後附計算書確定如主文第2項所示金額。
中　　華　　民　　國　　110 　年　　 1　　月　　20　　日
                  臺北簡易庭  法  官　陳仁傑  
以上正本證明與原本無異。
如不服本判決，應於判決送達後20日內向本庭（臺北市○○區○
○○路0 段000 巷0 號）提出上訴狀。（須按他造當事人之人數
附繕本）。如委任律師提起上訴者，應一併繳納上訴審裁判費。
中　　華　　民　　國　　110 　年　　 1　　月　　20　　日
                              書記官　宋德華
  計　算　書
項　　　　目             金 　額（新臺幣）　　   備註
第一審裁判費　　　            4,410元 
合　　　　計　　　            4,410元